# 陈版，应付股利抵消往来款是否算现金流

提问人：loud 时间：2013-04-02 21:16:28
母公司对子公司的现金采取集中式管理，即子公司现金只要一超出标准，母公司马上就将多余现金收回，子公司只能留自己生产经营的周转资金，当现金不够时，母公司就将现金拨入给子公司，双方通过其他应收和其他应付款科目核算。 2012 年1-11月，子公司累计给母公司汇入资金 2000 万， 12 月，母公司决定，让子公司分配股利，金额 1500 万，双方签订协议，以往来款抵消股利，问：对抵消的 1500 万股利是否不应在现金流量表里支付的股利、利息的现金项目里列示还是将 1500 万记入此项目，将剩余 500 万记入支付的其他与经营活动有关的现金项目里？
如果不作为现金流的话，由于企业采用的是资金集中管理，子公司的单户现金流量报表中支付的股利一项目永远都不可能有金额，如果算现金流，则就需要将前期已经编制的现金流量表“支付的其他与经营活动有关的现金”项目进行调整。

回答人：chenyiwei
回复 loud 的帖子
现金流量表的正表应以真实发生的现金流为基础编制。从项目组所述情况看，是子公司将资金划给母公司在先（导致母公司形成对子公司的应付款项），然后子公司再向母公司分配股利，并以应付股利和应收母公司的往来款项对冲。因此，在这一过程中，母子公司之间发生的现金流量是在前一环节，后一环节未发生现金流量，相应地，只有前一环节的 2000 万元现金流量才需要在子公司的现金流量表正表上反映，即“支付的其他与经营活动有关的现金”2000万元，后一环节对现金流量表的正表没有影响。
相应地，子公司现金流量表的“经营性应收项目的减少（减增加）”项目金额应剔除由此原因导致的其他应收款减少额 1500 万元。